Inventaris van het archief van de Algemene Rekenkamer 1814-1919: Bureau Nationale Schuld (NS)
Nationaal Archief, Den Haag
- Grootboeken, B.
  - Nationale Werkelijke Schuld 4%, 1844-1886; 1322-1466
    - letter/deel V - 2, 1449
    - letter/deel V - 3, 1450
    - letter/deel V - 4, 1451
    - letter/deel V - 5, 1452
    - letter/deel V - 6, 1453
    - letter/deel V - 7, 1454
    - letter/deel W - 1, 1455
    - letter/deel W - 2, 1456
    - letter/deel W - 3, 1457
    - letter/deel W - 4, 1458
    - letter/deel W - 5, 1459
    - letter/deel W - 6, 1460
    - letter/deel W - 7, 1461
    - letter/deel X, 1462
    - letter/deel Y - 1, 1463
    - letter/deel Y - 2, 1464
    - letter/deel Z - 1, 1465
    - letter/deel Z - 2, 1466
  - Klappers Nationale Werkelijke Schuld 4%, 1844-1886; 1467-1488
    - letter A, 1467
    - letter B, 1468
    - letter C, 1469
    - letter D, 1470
    - letter E, 1471
    - letter F, 1472
    - letter G, 1473
    - letter H, 1474
    - letter J, 1475
    - letter K, 1476
    - letter L, 1477
    - letter M, 1478
    - letter N, 1479
    - letter O, 1480
    - letter P - Q, 1481
    - letter R, 1482
    - letter S, 1483
    - letter T, 1484
    - letter U, 1485
    - letter V, 1486
    - letter W, 1487
    - letter X -Y - Z, 1488
  - Klapper der 4 percents inschrijvingen, 1489-1496
    - delen A - B, 1489
    - delen C - D - E, 1490
    - delen F - G - J, 1491
    - delen H - K - L, 1492
    - delen M - N - O, 1493
    - delen P - Q - R, 1494
    - delen S - T - U, 1495
    - delen V -W- X - Y - Z, 1496
  - Nationale Werkelijke Schuld 3%, 1886-1928; 1497-1653
    - letter/deel A - 1, 1497
    - letter/deel A - 2, 1498
    - letter/deel A - 3, 1499
    - letter/deel A - 4, 1500
    - letter/deel A - 5, 1501
    - letter/deel A - 6, 1502
    - letter/deel B - 1, 1503
    - letter/deel B - 2, 1504
    - letter/deel B - 3, 1505
    - letter/deel B - 4, 1506
    - letter/deel B - 5, 1507
    - letter/deel B - 6, 1508
    - letter/deel B - 7, 1509
    - letter/deel B - 8, 1510
    - letter/deel B - 9, 1511
    - letter/deel B - 10, 1512
    - letter/deel B - 11, 1513
    - letter/deel B - 12, 1514
    - letter/deel B - 13, 1515
    - letter/deel B - 14, 1516
    - letter/deel B - 15, 1517
    - letter/deel C - 1, 1518
    - letter/deel C - 2, 1519
    - letter/deel C - 3, 1520
    - letter/deel C - 4, 1521
    - letter/deel D - 1, 1522
    - letter/deel D - 2, 1523
    - letter/deel D - 3, 1524
    - letter/deel D - 4, 1525
    - letter/deel D - 5, 1526
    - letter/deel D - 6, 1527
    - letter/deel E - 1, 1528
    - letter/deel E - 2, 1529
    - letter/deel E - 3, 1530
    - letter/deel E - 4, 1531
    - letter/deel F - 1, 1532
    - letter/deel F - 2, 1533
    - letter/deel F - 3, 1534
    - letter/deel F - 4, 1535
    - letter/deel G - 1, 1536
    - letter/deel G - 2, 1537
    - letter/deel G - 3, 1538
    - letter/deel G - 4, 1539
    - letter/deel G - 5, 1540
    - letter/deel G - 6, 1541
    - letter/deel G - 7, 1542
    - letter/deel H - 1, 1543
    - letter/deel H - 2, 1544
    - letter/deel H - 3, 1545
    - letter/deel H - 4, 1546
    - letter/deel H - 5, 1547
    - letter/deel H - 6, 1548
    - letter/deel H - 7, 1549
    - letter/deel H - 8, 1550
    - letter/deel H - 9, 1551
    - letter/deel H - 10, 1552
    - letter/deel H - 11, 1553
    - letter/deel J - 1, 1554
    - letter/deel J - 2, 1555
    - letter/deel J - 3, 1556
    - letter/deel J - 4, 1557
    - letter/deel J - 5, 1558
    - letter/deel K - 1, 1559
    - letter/deel K - 2, 1560
    - letter/deel K - 3, 1561
    - letter/deel K - 4, 1562
    - letter/deel K - 5, 1563
    - letter/deel K - 6, 1564
    - letter/deel K - 7, 1565
    - letter/deel K - 8, 1566
    - letter/deel K - 9, 1567
    - letter/deel K - 10, 1568
    - letter/deel L - 1, 1569
    - letter/deel L - 2, 1570
    - letter/deel L - 3, 1571
    - letter/deel L - 4, 1572
    - letter/deel L - 5, 1573
    - letter/deel L - 6, 1574
    - letter/deel L - 7, 1575
    - letter/deel L - 8, 1576
    - letter/deel L - 9, 1577
    - letter/deel M - 1, 1578
    - letter/deel M - 2, 1579
    - letter/deel M - 3, 1580
    - letter/deel M - 4, 1581
    - letter/deel M - 5, 1582
    - letter/deel M - 6, 1583
    - letter/deel M - 7, 1584
    - letter/deel M - 8, 1585
    - letter/deel M - 9, 1586
    - letter/deel N - 1, 1587
    - letter/deel N - 2, 1588
    - letter/deel N - 3, 1589
    - letter/deel N - 4, 1590
    - letter/deel N - 5, 1591
    - letter/deel O - 1, 1592
    - letter/deel O - 2, 1593
    - letter/deel O - 3, 1594
    - letter/deel O - 4, 1595
    - letter/deel P - 1, 1596
    - letter/deel P - 2, 1597
    - letter/deel P - 3, 1598
    - letter/deel P - 4, 1599
    - letter/deel P - 5, 1600
    - letter/deel P - 6, 1601
    - letter/deel Q - 1, 1602
    - letter/deel Q - 2, 1603
    - letter/deel R - 1, 1604
    - letter/deel R - 2, 1605
    - letter/deel R - 3, 1606
    - letter/deel R - 4, 1607
    - letter/deel R - 5, 1608
    - letter/deel R - 6, 1609
    - letter/deel R - 7, 1610
    - letter/deel R - 8, 1611
    - letter/deel S - 1, 1612
    - letter/deel S - 2, 1613
    - letter/deel S - 3, 1614
    - letter/deel S - 4, 1615
    - letter/deel S - 5, 1616
    - letter/deel S - 6, 1617
    - letter/deel S - 7, 1618
    - letter/deel S - 8, 1619
    - letter/deel S - 9, 1620
    - letter/deel S - 10, 1621
    - letter/deel S - 11, 1622
    - letter/deel S - 12, 1623
    - letter/deel S - 13, 1624
    - letter/deel S - 14, 1625
    - letter/deel T - 1, 1626
    - letter/deel T - 2, 1627
    - letter/deel T - 3, 1628
    - letter/deel T - 4, 1629
    - letter/deel T - 5, 1630
    - letter/deel U - 1, 1631
    - letter/deel U - 2, 1632
    - letter/deel V - 1, 1633
    - letter/deel V - 2, 1634
    - letter/deel V - 3, 1635
    - letter/deel V - 4, 1636
    - letter/deel V - 5, 1637
    - letter/deel V - 6, 1638
    - letter/deel V - 7, 1639
    - letter/deel V - 8, 1640
    - letter/deel W - 1, 1641
    - letter/deel W - 2, 1642
    - letter/deel W - 3, 1643
    - letter/deel W - 4, 1644
    - letter/deel W - 5, 1645
    - letter/deel W - 6, 1646
    - letter/deel W - 7, 1647
    - letter/deel W - 8, 1648
    - letter/deel X, 1649
    - letter/deel Y - 1, 1650
    - letter/deel Y - 2, 1651
    - letter/deel Z - 1, 1652
    - letter/deel Z - 2, 1653
  - Klappers Nationale Werkelijke Schuld 3%-3 1/2%, 1886-1928; 1654-1676
    - letter/deel A, 1654
    - letter/deel B - 1, 1655
    - letter/deel B - 2, 1656
    - letter/deel C, 1657
    - letter/deel D, 1658
    - letter/deel E, 1659
    - letter/deel F, 1660
    - letter/deel G, 1661
    - letter/deel H, 1662
    - letter/deel J, 1663
    - letter/deel K, 1664
    - letter/deel L, 1665
    - letter/deel M, 1666
    - letter/deel N, 1667
    - letter/deel O, 1668
    - letter/deel P - Q, 1669
    - letter/deel R, 1670
    - letter/deel S - 1, 1671
    - letter/deel S - 2, 1672
    - letter/deel T - U, 1673
    - letter/deel V, 1674
    - letter/deel W, 1675
    - letter/deel X - Z, 1676
  - Nationale Werkelijke Schuld 3 1/2%, 1911-1913; 1677-1679
    - deel A - H, 1677
    - deel J - Q, 1678
    - deel R - Z, 1679
  - Grootboeken A. der Nationale Schuld 2 1/2%, 1914-1952; 1680-1770
    - letter/deel A - 1, 1680
    - letter/deel A - 2, 1681
    - letter/deel A - 3, 1682
    - letter/deel A - 4, 1683
    - letter/deel A - 5, 1684
    - letter/deel B - 1, 1685
    - letter/deel B - 2, 1686
    - letter/deel B - 3, 1687
    - letter/deel B - 4, 1688
    - letter/deel B - 5, 1689
    - letter/deel B - 6, 1690
    - letter/deel B - 7, 1691
    - letter/deel B - 8, 1692
    - letter/deel C - 1, 1693
    - letter/deel C - 2, 1694
    - letter/deel D - 1, 1695
    - letter/deel D - 2, 1696
    - letter/deel D - 3, 1697
    - letter/deel D - 4, 1698
    - letter/deel E - 1, 1699
    - letter/deel E - 2, 1700
    - letter/deel F - 1, 1701
    - letter/deel F - 2, 1702
    - letter/deel G - 1, 1703
    - letter/deel G - 2, 1704
    - letter/deel G - 3, 1705
    - letter/deel G - 4, 1706
    - letter/deel G - 5, 1707
    - letter/deel G - 6, 1708
    - letter/deel H - 1, 1709
    - letter/deel H - 2, 1710
    - letter/deel H - 3, 1711
    - letter/deel H - 4, 1712
    - letter/deel H - 5, 1713
    - letter/deel H - 6, 1714
    - letter/deel J - 1, 1715
    - letter/deel J - 2, 1716
    - letter/deel K - 1, 1717
    - letter/deel K - 2, 1718
    - letter/deel K - 3, 1719
    - letter/deel K - 4, 1720
    - letter/deel K - 5, 1721
    - letter/deel L - 1, 1722
    - letter/deel L - 2, 1723
    - letter/deel L - 3, 1724
    - letter/deel L - 4, 1725
    - letter/deel M - 1, 1726
    - letter/deel M - 2, 1727
    - letter/deel M - 3, 1728
    - letter/deel M - 4, 1729
    - letter/deel N - 1, 1730
    - letter/deel N - 2, 1731
    - letter/deel N - 3, 1732
    - letter/deel O - 1, 1733
    - letter/deel O - 2, 1734
    - letter/deel P - 1, 1735
    - letter/deel P - 2, 1736
    - letter/deel P - 3, 1737
    - letter/deel Q, 1738
    - letter/deel R - 1, 1739
    - letter/deel R - 2, 1740
    - letter/deel R - 3, 1741
    - letter/deel R - 4, 1742
    - letter/deel R - 5, 1743
    - letter/deel R - 6, 1744
    - letter/deel R - 7, 1745
    - letter/deel S - 1, 1746
    - letter/deel S - 2, 1747
    - letter/deel S - 3, 1748
    - letter/deel S - 4, 1749
    - letter/deel S - 5, 1750
    - letter/deel S - 6, 1751
    - letter/deel S - 7, 1752
    - letter/deel S - 8, 1753
    - letter/deel T - 1, 1754
    - letter/deel T - 2, 1755
    - letter/deel U - 1, 1756
    - letter/deel U - 2, 1757
    - letter/deel V - 1, 1758
    - letter/deel V - 2, 1759
    - letter/deel V - 3, 1760
    - letter/deel V - 4, 1761
    - letter/deel W - 1, 1762
    - letter/deel W - 2, 1763
    - letter/deel W - 3, 1764
    - letter/deel W - 4, 1765
    - letter/deel W - 5, 1766
    - letter/deel X, 1767
    - letter/deel Y, 1768
    - letter/deel Z - 1, 1769
    - letter/deel Z - 2, 1770
  - Grootboeken B. der Nationale Schuld 2 1/2%, 1914-1952; 1771-1795
    - letter A, 1771
    - letter B, 1772
    - letter C, 1773
    - letter D, 1774
    - letter E, 1775
    - letter F, 1776
    - letter G, 1777
    - letter H, 1778
    - letter J, 1779
    - letter K, 1780
    - letter L, 1781
    - letter M, 1782
    - letter N, 1783
    - letter O, 1784
    - letter P, 1785
    - letter Q, 1786
    - letter R, 1787
    - letter S, 1788
    - letter T, 1789
    - letter U, 1790
    - letter V, 1791
    - letter W, 1792
    - letter X, 1793
    - letter Y, 1794
    - letter Z, 1795
  - Grootboeken A. der Nationale Schuld 3%, 1914-1952; 1796-1863
    - letter/deel A - 1, 1796
    - letter/deel A - 2, 1797
    - letter/deel A - 3, 1798
    - letter/deel A - 4, 1799
    - letter/deel B - 1, 1800
    - letter/deel B - 2, 1801
    - letter/deel B - 3, 1802
    - letter/deel B - 4, 1803
    - letter/deel B - 5, 1804
    - letter/deel B - 6, 1805
    - letter/deel C, 1806
    - letter/deel D - 1, 1807
    - letter/deel D - 2, 1808
    - letter/deel D - 3, 1809
    - letter/deel E - 1, 1810
    - letter/deel E - 2, 1811
    - letter/deel F, 1812
    - letter/deel G - 1, 1813
    - letter/deel G - 2, 1814
    - letter/deel G - 3, 1815
    - letter/deel G - 4, 1816
    - letter/deel H - 1, 1817
    - letter/deel H - 2, 1818
    - letter/deel H - 3, 1819
    - letter/deel H - 4, 1820
    - letter/deel H - 5, 1821
    - letter/deel J - 1, 1822
    - letter/deel J - 2, 1823
    - letter/deel K - 1, 1824
    - letter/deel K - 2, 1825
    - letter/deel K - 3, 1826
    - letter/deel L - 1, 1827
    - letter/deel L - 2, 1828
    - letter/deel L - 3, 1829
    - letter/deel M - 1, 1830
    - letter/deel M - 2, 1831
    - letter/deel M - 3, 1832
    - letter/deel N - 1, 1833
    - letter/deel N - 2, 1834
    - letter/deel O - 1, 1835
    - letter/deel O - 2, 1836
    - letter/deel P - 1, 1837
    - letter/deel P - 2, 1838
    - letter/deel Q, 1839
    - letter/deel R - 1, 1840
    - letter/deel R - 2, 1841
    - letter/deel R - 3, 1842
    - letter/deel R - 4, 1843
    - letter/deel R - 5, 1844
    - letter/deel S - 1, 1845
    - letter/deel S - 2, 1846
    - letter/deel S - 3, 1847
    - letter/deel S - 4, 1848
    - letter/deel S - 5, 1849
    - letter/deel S - 6, 1850
    - letter/deel S - 7, 1851
    - letter/deel T - 1, 1852
    - letter/deel T - 2, 1853
    - letter/deel U, 1854
    - letter/deel V - 1, 1855
    - letter/deel V - 2, 1856
    - letter/deel V - 3, 1857
    - letter/deel W - 1, 1858
    - letter/deel W - 2, 1859
    - letter/deel W - 3, 1860
    - letter/deel X, 1861
    - letter/deel Y, 1862
    - letter/deel Z, 1863
  - Grootboeken B. der Nationale Schuld 3%, 1914-1952; 1864-1888
    - letter A, 1864
    - letter B, 1865
    - letter C, 1866
    - letter D, 1867
    - letter E, 1868
    - letter F, 1869
    - letter G, 1870
    - letter H, 1871
    - letter J, 1872
    - letter K, 1873
    - letter L, 1874
    - letter M, 1875
    - letter N, 1876
    - letter O, 1877
    - letter P, 1878
    - letter Q, 1879
    - letter R, 1880
    - letter S, 1881
    - letter T, 1882
    - letter U, 1883
    - letter V, 1884
    - letter W, 1885
    - letter X, 1886
    - letter Y, 1887
    - letter Z, 1888
  - Grootboeken A. der Nationale Schuld 3 1/2%, 1914-1952; 1889-1891
    - deel A - H, 1889
    - deel J - Q, 1890
    - deel R - Z, 1891
  - Grootboeken B. der Nationale Schuld 3 1/2%, 1914-1952; 1892-1894
    - deel A - H, 1892
    - deel J - Q, 1893
    - deel R - Z, 1894
  - Klappers op legaten en fondsen op inschrijvingen in de grootboeken der Nationale Schuld, (19e eeuw); 1895-1896
    - deel A - Z rentende 3 1/2%, 1895
    - deel A - Z rentende 2 1/2%, 1896
  - Journaal van gedane over- en afschrijvingen der - Grootboek Nationale Schuld 3 1/2%, 1886-1887; 1897
    Voor de klappers op de series A en B van de 2 1/2% en 3% Grootboeken van Nationale Schuld 1914-1952, zie inventarisnummers 108-153 van toegang 2.02.19.
- Balansen, C.
  - Balansen op Grootboeken der Nationale Schuld, 1809-1910; 1898-1926
    - Doorlopende Schuld 2 1/2%, 1809, 1898
    - Doorlopende Schuld 2 1/2%, 1809, 1899
    - Doorlopende Schuld 2 1/2%, 1809-1910, 1900
    - Doorlopende Schuld 2 1/2%, 1810, 1901
    - Doorlopende Schuld 2 1/2%, 1810, 1902
    - Doorlopende Schuld 2 1/2%, 1810, 1903
    - Doorlopende Schuld 2 1/2%, 1810, 1904
    - Doorlopende Schuld 2 1/2%, 1810, 1905
    - Doorlopende Schuld 2 1/2%, 1810-1811, 1906
    - Doorlopende Schuld 2 1/2%, 1811-1812, 1907
    - Doorlopende Schuld 2 1/2%, 1812-1814, Doorlopende Schuld 1 1/4%, 1811-1814; Doorlopende Schuld 1 1/2%, 1811; 1908
    - Doorlopende Schuld 2%, 1811-1813, 1909
    - Doorlopende Schuld 2%, 1813-1814, Doorlopende Schuld 2 3/4%, 1811; 1910
    - Doorlopende Schuld 2 3/4%, 1811-1814, 1911
    - Doorlopende Schuld 3%, 1811, 1912
    - Doorlopende Schuld 3%, 1811-1812, 1913
    - Doorlopende Schuld 3%, 1812-1814, 1914
    - Doorlopende Schuld 3 1/2%, 1812-1813, 1915
    - Doorlopende Schuld 3 1/2%, 1813-1814, Doorlopende Schuld 4%, 1812; 1916
    - Doorlopende Schuld 4%, 1812-1814, 1917
    - Doorlopende Schuld 4 1/2%, 1812-1813, Doorlopende Schuld 5%, 1812-1815; 1918
    - Doorlopende Schuld 5 1/2%, 1812-1814, Doorlopende Schuld 6%, 1812-1813; 1919
    - Aflopende Schuld 5%, 1812-1824, Aflopende Schuld 6%, 1812-1814; Aflopende Schuld 5%, 1813-1814; Integrale Schuld 5%, 1813-1814; Doorlopende Schuld 7%, 1813-1814; 1920
    - Lijfrenten op én lijf, 1814-1894, Lijfrenten op twee lijven, 1814-1883; Nationale uitgestelde Schuld, 1815-1822; 1921
    - Nationale Werkelijke Schuld 2 1/2%, 1830-1835, Nationale Werkelijke Schuld 2 1/2%, 1835-1840; Nationale Werkelijke Schuld 2 1/2%, 1840-1846; Nationale Werkelijke Schuld 2 1/2%, 1846-1854; Nationale uitgestelde schuld 5%, 1822-1826; Nationale uitgestelde schuld 5%, 1826-1834; 1922
    - Nationale uitgestelde schuld 5%, 1834-1840, Nationale uitgestelde schuld 5%, 1840-1850; Nationale werkelijke schuld, 1815-1819; Nationale werkelijke schuld, 1820-1822; Nationale werkelijke schuld, 1822-1826; Nationale werkelijke schuld, 1826-1830; Nationale ingeschreven schuld 5%, 1815-1817; 1923
    - Nationale werkelijke schuld 2 1/2%, 1854-1862, Nationale werkelijke schuld 2 1/2%, 1868-1878; Nationale werkelijke schuld 2 1/2%, 1891-1906; Nationale werkelijke schuld 5%, 1832-1840; Nationale werkelijke schuld 5%, 1840-1847; 1924
    - Nationale werkelijke schuld 5%, 1847-1875, Nationale werkelijke schuld 3%, 1847-1859; Nationale werkelijke schuld 3%, 1859-1872; Nationale werkelijke schuld 3%, 1872-1885; 1925
    - Nationale werkelijke schuld 3%, 1885-1897, Nationale werkelijke schuld 3%, 1897-1909; Nationale werkelijke schuld 4%, 1844-1860; Nationale werkelijke schuld 4%, 1877-1886; Nationale werkelijke schuld 3 1/2%, 1889-1896; 1926
  - Extracten uit de balansen op het grootboek der Nationale schuld rentegevende 2 1/2- en 3%, 1842-1866; 1927
  - Extracten uit de balansen op het grootboek der Nationale schuld rentegevende 2 1/2, 4- en 5%, 1844-1896; 1928
  - Extracten uit de balansen op het grootboek der Nationale schuld rentegevende 2 1/2, 3, 3 1/2 en 4%, 1856-1879; 1929
  - Registers der vrijdommen, l809-1814; 1930-1931
    - 1809-1812, 1930
    - 1810-1814, 1931
- Saldoregisters, D.
  - Doorlopende schuld 2 1/2%, 1815-1936; 1932-1935
    - deel A - B, 1932
    - deel C - J, 1933
    - deel K - R, 1934
    - deel S - Z, 1935
  - Nationale schuld 3%, 1896-1938; 1936-1938
    - deel A - J, 1936
    - deel K - S, 1937
    - deel T - Z, Saldoregisters B. 2 1/2%, 3% en 3 1/2%, 1914-1952; 1938